【裁判字號】    90,訴,28
【裁判日期】    901204
【裁判案由】    違反電信法等
【裁判全文】
臺灣澎湖地方法院刑事判決                              九十年度訴字第二八號
    公  訴  人  臺灣澎湖地方法院檢察署檢察官
    被      告  乙○○
    選任辯護人  馬陳棠律師
右列被告因違反電信法等案件，經檢察官提起公訴（九十年度偵字第四七三號），本
院判決如左：
    主    文
乙○○意圖為自己不法之利益，以有線方式，盜用他人電信設備通信，處有期徒刑肆
月，如易科罰金，以參佰元折算壹日。又於夜間侵入住宅竊盜，處有期徒刑陸月，如
易科罰金，以參佰元折算壹日。應執行有期徒刑捌月，如易科罰金，以參佰元折算壹
日。
    事    實
一、乙○○意圖為自己不法利益，於民國九十年二月十八日凌晨零時三十分許，乘位
    於澎湖縣馬公市○○路三十一號、由甲○○開設之「海世界餐廳」已打烊，甲○
    ○已至該處四樓休息、餐廳內無人看管之際，進入該餐廳，並以置於該餐廳、甲
    ○○所有、號碼為（０六）0000000號之電話，撥打０二０四色情電話，
    至同日上午九時十八分止，共盜打七十一通，致甲○○因此需付費達新台幣（下
    同）二萬二千三百五十元。其間乙○○因見前開店內櫃台上，亦置有甲○○所有
    之ＮＯＫＩＡ—三二一０行動電話一支，竟另基於為自己不法所有之意圖，竊取
    該行動電話，得手後藏置身上。迨同日上午九時四十分許，甲○○下樓後，發現
    乙○○留置店內不願離去，遂報警前往處理並將乙○○帶離現場。至同日下午，
    甲○○因發現上開ＮＯＫＩＡ—三二一０行動電話遭竊，復再報警處理，後經警
    循線在乙○○位於澎湖縣馬公市時裡里八二之一號家中後方之排油煙機排煙孔內
    ，查獲上開行動電話。
二、案經澎湖縣警察局馬公分局報請臺灣澎湖地方法院檢察署檢察官偵查起訴。
    理    由
一、被告乙○○固坦承有於上開時間進入「海世界餐廳」之事實，惟矢口否認有何上
    開犯行，辯稱：伊因為看見有人在「海世界餐廳」內鬼鬼祟祟，才進入店中，嗣
    因與該人發生扭打，復有人從後方毆打伊頭部，致伊昏倒，伊直到警察前來才甦
    醒，並無盜打色情電話；至警方查獲之行動電話，係當日上午，警察放在伊身上
    ，並非伊所竊，且警方所查獲之行動電話，並非被害人甲○○遭竊之ＮＯＫＩＡ
    —三二一０行動電話，此由被害人於偵查中自承該行動電話並未遭盜打，而通聯
    紀錄中，卻有該行動電話在該日下午四時許撥出之紀錄即可得知云云。經查：當
    日上午前往「海世界餐廳」處理之警員丙○○、王明陣均證稱：渠等進入餐廳時
    ，被告係站在櫃台邊，身上及頭部並無外傷；且被害人甲○○於偵查中亦陳稱：
    當日上午伊進入店內，看見被告在櫃台，手持話筒在講電話，身上頭上並無受傷
    等語，互核相符，顯見被告辯稱並未打電話、因遭人擊昏始在該處等情，均非實
    在。再者，被告之父陳其命證稱：當日上午十時三十分許，被告返家時曾向伊展
    示與扣案電話型式、顏色均相同之行動電話；另證人丙○○、王明陣亦證稱：被
    害人於當日下午發現其行動電話遭竊報警後，渠等始前往被告住處察看，在撥打
    被害人行動電話之門號，該行動電話因受話響鈴，渠等在同日下午五時許，循電
    話鈴聲在被告住宅後方排油煙機排氣管內之隱密處查獲等語。足見扣案之行動電
    話，係被害人甲○○所有，至為明確。又被害人於偵查中雖曾陳述：該行動電話
    並未遭盜打一節，本院審酌被害人於偵查中亦自承其當時尚未收到電話費帳單，
    是被害人所陳該行動電話並未遭盜打一節，應係誤會，附此敘明。此外，復有中
    華電信股份有限公司智慧型網路付費語音通話明細表、遠傳電信股份有限公司通
    話明細表、贓物認領保管收據各一紙在卷可證。綜上所述，被告所辯，均為事後
    卸責之詞，且與常理有悖，均無足採，本案事證明確，被告犯行堪予認定。
二、查被告乙○○雖係侵入「海世界餐廳」竊盜、盜打電話，惟該餐廳與被害人甲○
    ○所居住之樓層，係使用相同之出入口，業據被害人供承在卷，被告所為，顯已
    妨礙被害人居住之安全。核被告所為，係犯電信法第五十六條第一項之盜用他人
    電信設備通信罪，及刑法第三百二十一條第一項第一款之於夜間侵入住宅竊盜罪
    。又電信法第五十六條第一項之規定，係刑法第三百三十九條第二項詐欺得利罪
    之特別法，依特別法優於普通法之原則，自毋庸再論以被告刑法詐欺得利罪，附
    此敘明。又被告多次撥打電話之行為，係於同地實施，且在時間差距上，難以強
    行分開，為接續犯，應以一行為論。被告所犯上開二罪間，犯意各別，行為態樣
    不同，應予分論併罰。爰審酌被告係為滿足私慾致罹刑章，所盜打電話之金額，
    至今未賠償被害人所受之損失，及其犯罪後猶飾詞否認等一切情狀，量處如主文
    所示之刑，並諭知易科罰金之折算標準，及定其應執行之刑。
據上論斷，應依刑事訴訟法第二百九十九條第一項前段，電信法第五十六條第一項，
刑法第十一條前段、第三百二十一條第一項第一款、第五十一條第五款、第四十一條
第一項前段，罰金罰鍰提高標準條例第二條，判決如主文。
本案經檢察官邱宇謙到庭執行職務。
中      華      民      國      九十     年      十二    月      四     日
                                  臺灣澎湖地方法院刑事庭
                                              法  官
附錄本案論罪科刑條文：
電信法第五十六條第一項
意圖為自己或第三人不法之利益，以有線、無線或其他電磁方式，盜接或盜用他人電
信設備通信者，處五年以下有期徒刑，得併科新台幣一百五十萬元以下罰金。
刑法第三百二十一條第一項：
犯竊盜罪而有左列情形之一者，處六月以上五年以下有期徒刑：
第一款：於夜間侵入住宅或有人居住之建築物、船艦，或隱匿其內而犯之者。


司法院資訊處製作；財團法人民間司法改革基金會備份。
